fr: Véhicules et accessoires > Pièces détachées pour véhicules > Pièces détachées automobiles et motos > Systèmes d'alimentation pour véhicules: Pièces d'alternateur; Alternateurs; Piles; Fusibles; Interrupteurs d'allumage; Relais; Bougies de voiture; Démarreurs; Régulateurs de tension; Faisceaux de câbles
ja: 乗り物・パーツ > 乗り物用パーツ・関連用品 > 自動車・バイク用パーツ > 自動車・バイク用電気系統装置: オルタネーターパーツ; オルタネーター; バッテリー; ヒューズ; 点火スイッチ; リレー; 点火プラグ; スターター; 電圧調整器; ワイヤーハーネス
it: Veicoli e parti > Componenti e accessori per auto > Componenti per veicoli a motore > Sistemi elettrici e di alimentazione per veicoli a motore: Parti dell'alternatore; Alternatori; Batterie; Fusibili; Interruttori di accensione; Relè; Candele di accensione; Starters; Regolatori di tensione; Cablaggi
fi: Ajoneuvot ja osat > Ajoneuvojen osat ja tarvikkeet > Moottoriajoneuvojen osat > Moottoriajoneuvojen teho- ja sähköjärjestelmät: Latausgeneraattorin osat; Latausgeneraattorit; Akut; Sulakkeet; Sytytysvirtakytkimet; Releet; Sytytystulpat; Sytyttimet; Jännitesäätimet; Johdinsarjat
pt-PT: Veículos e peças > Acessórios e peças para veículos > Peças para veículos motorizados > Sistemas elétricos e de alimentação para veículos motorizados: Peças do alternador; Alternadores; Baterias; Fusíveis; Interruptores de ignição; Relés; Velas de ignição; Arrancadores; Reguladores de voltagem; Arneses de cabos
zh-TW: 車輛與零配件 > 車輛零件/配件 > 汽機車零配件 > 汽機車動力電子系統: 交流發電機零件; 交流發電機; 電池; 保險絲; 點火開關; 繼電器; 火星塞; 啟動器; 調節器; 線束
vi: Xe và phụ tùng > Bộ phận và phụ kiện xe cộ > Phụ tùng xe cơ giới > Hệ thống điện và năng lượng xe cơ giới: Linh kiện máy phát điện; Máy phát điện; Pin; Cầu chì; Công tắc đánh lửa; Rơle; Bugi đánh lửa; Chuột đèn; Bộ điều chỉnh điện áp; Bộ dây điện
ko: 차량/부품 > 차량 부품/부대용품 > 자동차 부품 > 자동차 동력/전기 시스템: 알터네이터 부품; 교류 발전기; 배터리; 퓨즈; 점화 스위치; 릴레이; 점화 플러그; 스타터; 전압 조정기; 와이어링 하네스
pt-BR: Veículos e peças > Peças e acessórios de veículos > Peças para veículos motorizados > Sistemas de alimentação e eletricidade para veículos motorizados: Peças do alternador; Alternadores; Baterias; Fusíveis; Interruptores de ignição; Relés; Velas de ignição; Starters; Reguladores de tensão; Chicotes de fiação
sl-SI: Vozila in deli > Deli in dodatki za vozila > Deli za motorna vozila > Napajalni in električni sistemi motornih vozil: Deli alternatorja; Alternatorji; Baterije; Varovalke; Stikala za vžig; Releji; Vžigalne svečke; Zaganjalniki; Regulatorji napetosti; Električna vezja
hu: Járművek és alkatrészek > Járműalkatrészek és -kiegészítők > Gépjárműalkatrészek > Gépjármű-teljesítmény és elektromos rendszerek: Generátor-alkatrészek; Generátorok; Akkumulátorok; Biztosítékok; Gyújtáskapcsolók; Relék; Gyújtógyertyák; Indítók; Feszültségszabályozók; Kábelkötegek
pl: Pojazdy i części > Akcesoria i części do pojazdów > Części do pojazdów silnikowych > Układy elektryczne i zapłonowe: Części alternatora; Alternatory; Akumulatory; Bezpieczniki; Włączniki zapłonu; Przekaźniki; Świece zapłonowe; Startery; Regulatory napięcia; Wiązki przewodów
lt-LT: Transporto priemonės ir dalys > Transporto priemonių dalys ir priedai > Motorinių transporto priemonių dalys > Motorinių transporto priemonių maitinimo ir elektros sistemos: Kintamosios srovės generatoriaus dalys; Kintamosios srovės generatoriai; Akumuliatoriai; Saugikliai; Uždegimo jungikliai; Relės; Uždegimo žvakės; Starteriai; Įtampos reguliatoriai; Laidai
th: รถยนต์และชิ้นส่วน > ชิ้นส่วนและอุปกรณ์สำหรับยานยนต์ > ชิ้นส่วนรถยนต์ > ระบบไฟฟ้าและพลังงานของรถยนต์: อะไหล่ไดชาร์จ; เครื่องกำเนิดไฟฟ้ากระแสสลับ; แบตเตอรี่; ฟิวส์; สวิตช์กุญแจ; รีเลย์; หัวเทียน; สตาร์ตเตอร์; ตัวควบคุมแรงดันไฟฟ้า; ชุดสายไฟ
sk-SK: Diely pre vozidlá > Diely a príslušenstvo pre vozidlá > Diely motorových vozidiel > Napájacie a elektrické systémy motorových vozidiel: Časti alternátora; Alternátory; Batérie; Poistky; Spínače zapaľovania; Relé; Zapaľovacie sviečky; Štartéry; Regulátory napätia; Káblové zväzky
ro-RO: Vehicule și piese > Piese și accesorii pentru vehicule > Piese autovehicule > Sisteme electrice și de putere pentru autovehicule: Piese alternator; Alternatoare; Baterii; Siguranțe; Comutatoare de aprindere; Relee; Bujii; Demaroare; Regulatoare de tensiune; Cablaje
el: Οχήματα & ανταλλακτικά > Ανταλλακτικά & αξεσουάρ οχημάτων > Ανταλλακτικά μηχανοκίνητων οχημάτων > Ισχύς & ηλεκτρικά συστήματα μηχανοκίνητων οχημάτων: Ανταλλακτικά εναλλάκτη; Εναλλάκτες; Μπαταρίες; Ασφάλειες; Διακόπτες ανάφλεξης; Ρελέ; Μπουζί; Εκκινητές; Ρυθμιστές τάσης; Δεσμίδες καλωδίωσης
de: Fahrzeuge & Teile > Fahrzeugersatzteile & -zubehör > Kfz-Teile > Kfz-Elektroniksysteme: Lichtmaschinenteile; Lichtmaschinen; Batterien; Sicherungen; Zündschalter; Relais; Zündkerzen; Starter; Spannungsregler; Kabelbäume
tr: Taşıtlar ve Parçalar > Taşıt Parçaları ve Aksesuarlar > Motorlu Taşıt Parçaları > Motorlu Taşıt Güç ve Elektrik Sistemleri: Alternatör Parçaları; Alternatörler; Bataryalar; Sigortalar; Ateşleme Anahtarları; Röleler; Bujiler; Starterler; Gerilim Regülatörleri; Kablo Demetleri
nb: Kjøretøy og deler > Deler og tilbehør til kjøretøy > Kjøretøydeler > Strøm og elektriske systemer i kjøretøy: Generatordeler; Dynamoer; Batterier; Sikringer; Tenningsbrytere; Reléer; Tennplugger; Startere; Spenningsregulatorer; Ledningsnett
da: Køretøjer og dele > Dele og tilbehør til køretøjer > Dele til motorkøretøjer > Strømsystemer og elektriske systemer til motorkøretøjer: Generatordele; Generatorer; Batterier; Sikringer; Tændingskontakter; Relæer; Tændrør; Startere; Spændingsregulatorer; Ledningssæt
cs: Vozidla a náhradní díly > Díly a příslušenství vozidel > Díly motorových vozidel > Napájecí a elektrické systémy vozidel: Díly alternátoru; Alternátory; Baterie; Pojistky; Spínače zapalování; Relé; Zapalovací svíčky; Startéry; Regulátory napětí; Kabelové svazky
zh-CN: 交通工具/汽车/飞机/船舶 > 交通工具零件/配件 > 机动车零部件 > 机动车电源和电气系统: 交流发电机零部件; 交流发电机; 蓄电池; 保险丝; 点火开关; 继电器; 火花塞; 启辉器; 电压稳压器; 线束
bg-BG: Превозни средства и части > Автомобилни части и аксесоари > Части за моторни превозни средства > Захранване и електрически системи на моторни превозни средства: Части за алтернатор; Алтернатори; Батерии; Предпазители; Ключове за запалване; Релета; Запалителни свещи; Стартери; Регулатори на напрежение; Кабелни снопове
en: Vehicles & Parts > Vehicle Parts & Accessories > Motor Vehicle Parts > Motor Vehicle Power & Electrical Systems: Alternator Parts; Alternators; Batteries; Fuses; Ignition Switches; Relays; Spark Plugs; Starters; Voltage Regulators; Wiring Harnesses
nl: Voertuigen en onderdelen > Voertuigonderdelen en -accessoires > Motorvoertuigonderdelen > Elektrische systemen voor motorvoertuigen: Dynamo onderdelen; Dynamo's; Batterijen; Zekeringen; Contactschakelaars; Relais; Bougies; Starters; Stroomregelaars; Kabelbomen
sv: Fordon och delar > Fordonsdelar och tillbehör > Fordonsdelar > Strömförsörjning och elsystem för fordon: Generatordelar; Växelströmsgeneratorer; Batterier; Säkringar; Tändningsknappar; Reläer; Tändstift; Startare; Spänningsregulatorer; Kabelnät
ru: Транспортные средства, запчасти и аксессуары > Запчасти и аксессуары для транспортных средств > Автомобильные запчасти > Автомобильные электрические системы: Детали генератора; Генераторы; Аккумуляторы; Предохранители; Выключатели зажигания; Реле; Свечи зажигания; Стартеры; Стабилизаторы напряжения; Жгуты проводов
hr-HR: Vozila i dijelovi vozila > Dijelovi i oprema za vozila > Dijelovi za motorna vozila > Električni sustavi i sustavi za napajanje motornih vozila: Dijelovi za alternator; Alternatori; Baterije; Osigurači; Prekidači za paljenje motora; Releji; Svjećice; Pokretači; Regulatori napona; Svežanj žica
es: Vehículos y recambios > Piezas y accesorios para vehículos > Piezas para vehículos motorizados > Sistemas eléctricos y de alimentación para vehículos motorizados: Piezas del alternador; Alternadores; Baterías; Fusibles; Interruptores de encendido; Relés; Bujías; Arranques; Reguladores de voltaje; Mazos de cables